---
title: ""
author: ""
date: ""
output: 
  html_document:
    includes:
      in_header: hero_image.html
    toc: yes
    toc_float: yes
    toc_depth: 6
    css: "styles_footnote.css"
    number_sections: true
---

```{r setup, include=FALSE}
knitr::opts_chunk$set(echo = TRUE)
```

# Introduktion {-}

Sverige och Dalarna har under en längre period befunnit sig i vad som kan beskrivas som en högkonjunktur. Mellan 2010 och 2021 växte Dalarnas ekonomi, mätt i löpande priser, med närmare 40 procent per invånare. Samhället tenderar dock från tid till annan att drabbas av kriser av olika omfattning, vilket blivit extra påtagligt i och med Rysslands invasion av Ukraina. I slutet av 2022 påpekade finansminister Elisabeth Svantesson att Sverige går in i en lågkonjunktur 2023, vilken bedöms hålla i sig till 2025 [(Svantesson, 2022)](https://www.regeringen.se/pressmeddelanden/2022/12/svantesson-utdragen-lagkonjunktur-star-for-dorren/){target="_blank"}.

Syftet med denna rapport, som tagits fram inom ramen för projektet K.R.O.K^[https://www.regiondalarna.se/regionalutveckling/vart-uppdrag/projektverksamhet/k.r.o.k/], är att studera Dalarnas motståndskraft mot kriser av olika slag, såväl regionalt som kommunalt. Med motståndskraft menas i den här rapporten hur arbetsmarknadens funktionalitet och företagsklimatet i kommunen kan bära ekonomiska kriser i större företag eller branscher. Rapporten tar sin utgångspunkt i en analys som Tillväxtverket gör regelbundet, där Sveriges kommuners sårbarhet rankas baserat på hur de förväntas stå emot större företagsnedläggningar.

```{r cars}
summary(cars)
```

# Including Plots

You can also embed plots, for example:

```{r pressure, echo=FALSE}
plot(pressure)
```

Note that the `echo = FALSE` parameter was added to the code chunk to prevent printing of the R code that generated the plot.
